臺灣臺中地方法院民事裁定
111年度中簡聲字第122號
聲  請  人  丁雅純  


相  對  人  黃良彬  
上列當事人間停止執行事件，本院裁定如下：
    主    文
聲請人供擔保新臺幣62萬元後，臺灣雲林地方法院111年度司執
字第40515號給付票款強制執行事件之強制執行程序，於超過新
臺幣525,400元部分，於本院111年度中簡字第3223號確認本票債
權不存在事件終結（判決確定、和解或撤回）前應暫予停止。
其餘聲請駁回。
    理  由
一、聲請意旨略以：相對人以本院111年度司票字第4479號本票
    准予強制執行之裁定（下稱系爭本票裁定）為執行名義，聲
    請對聲請人之財產強制執行，由臺灣雲林地方法院（下稱雲
    林地院）以111年度司執字第40515號給付票款強制執行事件
    （下稱系爭強制執行事件）受理在案，然聲請人已就系爭本
    票裁定所示票面金額分別為新臺幣（下同）300萬元、72萬
    元之本票（下稱系爭本票）提起確認本票債權不存在之訴，
    茲為免聲請人財產於上開訴訟判決確定前被強制執行，致日
    後受有難以回復之損害，聲請人願供擔保，依法聲請准予裁
    定停止系爭執行事件之強制執行程序等語。
二、按發票人主張本票係偽造、變造者，於前條裁定送達後20日
    內，得對執票人向為裁定之法院提起確認之訴。發票人證明
    已依前項規定提起訴訟時，執行法院應停止強制執行。但得
    依執票人聲請，許其提供相當擔保，繼續強制執行，亦得依
    發票人聲請，許其提供相當擔保，停止強制執行。發票人主
    張本票債權不存在而提起確認之訴不合於第1項之規定者，
    法院依發票人聲請，得許其提供相當並確實之擔保，停止強
    制執行，非訟事件法第195條定有明文。次按法院因必要情
    形或依聲請定相當並確實之擔保，為停止強制執行之裁定者
    ，該擔保金額之多寡應如何認為相當，固屬法院職權裁量之
    範圍。惟此項擔保係備供強制執行債權人因停止執行所受損
    害之賠償，故法院定擔保金額時，自應斟酌該債權人因停止
    執行可能遭受之損害，以為衡量之標準。而債權人因停止執
    行可能遭受之損害，在金錢給付之情形，係指債權人因停止
    執行延後受償，未能即時利用該款項，所可能遭受之損害而
    言。
三、本院查：
　㈠相對人持有聲請人所簽發之系爭本票，經本院以系爭本票裁
    定准予強制執行後，相對人即持系爭本票裁定為執行名義，
    向雲林地院民事執行處聲請就聲請人之財產於372萬元本息
    範圍內予以強制執行獲准，執行程序尚未終結等情，業經本
    院調取系爭執行事件卷宗查閱屬實。又聲請人以相對人就系
    爭本票之票據債權超過525,400元不存在為由，提起確認本
    票債權不存在之訴，由本院以111年度中簡字第3223號事件
    （下稱本案訴訟）審理中，亦經本院調取上開民事卷宗查閱
    無訛。準此，聲請人依非訟事件法第195條之規定，聲請裁
    定停止強制執行，尚屬有據。
  ㈡又因聲請人所提起之本案訴訟有無理由，尚須經法院判決審
    認，若該訴訟並無理由，相對人將因聲請人聲請停止系爭執
    行事件之強制執行程序而受有損害，而揆諸前揭說明，本院
    酌定擔保金額時，應斟酌相對人未能即時受償所受之損害額
    定之。爰審酌相對人聲請強制執行之債權額為372萬元，惟
    本件聲請人提起本案訴訟，確認系爭本票在超過525,400元
    部分，即3,194,600元之本票債權不存在，是以相對人因系
    爭執行事件停止執行所受之損害，應係其遲延收取3,194,60
    0元之期間內，受有以該債權額依週年利率百分之5計算利息
    之損害。查本案訴訟之標的金額逾民事訴訟法第466條所定
    數額，屬得上訴第三審事件，其期間可推定為3年10個月（
    參照各級法院辦案期限實施要點第2條規定：民事通常程序
    民事簡易程序第一審審判案件期限10個月、民事第二審審判
    案件期限2年、民事第三審審判案件期限1年），故相對人因
    停止執行致未能即時受償之損害額應為612,298元【計算式
    ：0000000×5%×（3＋10/12）＝612298，元以下四捨五入】，
    本院因認聲請人所應供之擔保應以62萬元為適當，爰裁定如
    主文第1項所示。至於系爭本票債權於525,400元之範圍內，
    因非屬聲請人提起本案訴訟之範圍，聲請人就此部分聲請停
    止系爭執行事件之執行程序，尚非有據，應予駁回。
四、據上論結，本件聲請為一部有理由，一部無理由，爰裁定如
    主文。
中　　華　　民　　國　　111 　年　　11　　月　　24　　日
                  臺灣臺中地方法院臺中簡易庭
                                  法　官　郭妙俐
以上為正本係照原本作成。
如不服本裁定，應於送達後十日內，向本院提出抗告狀並表明抗
告理由，如於本裁定宣示後送達前提起抗告者，應於裁定送達後
十日內補提抗告理由書（須附繕本）。
中　　華　　民　　國　　111 　年　　11　　月　　24　　日
                                  書記官　林素真